臺灣桃園地方法院刑事判決　　　　　　　　　　　　　　　九十年度訴字第二八號
　　公訴人　臺灣桃園地方法院檢察署檢察官
　　被　告　甲○○
右列被告因違反稅捐稽徵法等案件，經檢察官提起公訴（八十九年度偵緝字第九一一
號），本院判決如左：
    主  文
甲○○連續幫助納稅義務人以不正當方法逃漏稅捐，累犯，處有期徒刑肆年。又公司
負責人為納稅義務人以不正當方法逃漏稅捐，累犯，處有期徒刑陸月。又公司負責人
為納稅義務人以不正當方法逃漏稅捐，累犯，處有期徒刑壹年。又公司負責人為納稅
義務人以不正當方法逃漏稅捐，累犯，處有期徒刑壹年陸月。又公司負責人為納稅義
務人以不正當方法逃漏稅捐，累犯，處有期徒刑肆月。又連續行使業務登載不實文書
，足以生損害於公眾，累犯，處有期徒刑肆月。應執行有期徒刑柒年陸月。
    事  實
一、甲○○前於民國（下同）八十四年間因賭博案件，經本院判處有期徒刑五月確定
    ，並於八十五年一月三十一日以易科罰金執行完畢，竟仍不知悛悔，自八十七年
    七月一日起，接手實際經營飛華貿易有限公司（設桃園縣桃園市○○路六十巷二
    號二樓，後移至桃園縣桃園市○○街一巷二七號一樓，名義負責人戊○○，原於
    八十六年七月二十八日設立，原設桃園縣蘆竹鄉○○路○段五九號十一樓之二，
    原負責人乙○○，下稱飛華公司），為飛華公司之實際負責人，亦為從事業務之
    人，明知飛華公司為納稅義務人，復明知飛華公司進口未經加工之生鮮農、林、
    漁、牧產物、副產物時，均應繳納按起岸價格（即營業稅稅基）百分之五計算之
    營業稅，惟因飛華公司係登記經營國際貿易業（即進、出口業）之按一般稅額計
    算（即按營業稅率百分之五計算之稅額）之兼營（即兼營進、出口應稅及免稅貨
    物）營業人，復未向稅捐機關申請放棄適用在國內銷售上開進口之未經加工之生
    鮮農、林、漁、牧產物、副產物之供營業用貨物時免稅之規定（即修正前營業稅
    法第八條第一項第十九款），故飛華公司原應繳納之上開進口未經加工之生鮮農
    、林、漁、牧產物、副產物之營業稅，須併同當（各）期營業稅申報時繳納，甲
    ○○即竟利用飛華公司進口上開未經加工之生鮮農、林、漁、牧產物、副產物之
    供營業用貨物時，無須由海關先行代徵繳納上開營業稅，而係由飛華公司事後併
    同當（各）期營業稅申報時繳納之漏洞，即基於幫助飛華公司逃漏進口未經加工
    之生鮮農、林、漁、牧產物、副產物之營業稅及行使業務登載不實文書之概括犯
    意，自八十七年七月一日（起訴書誤載為八十七年一月，按甲○○係自八十七年
    七月一日起始行接手經營飛華公司）起至八十八年十月二十九日（起訴書誤載為
    八十八年四月）止，先後以飛華公司之名義進口各計起岸價格為新台幣（下同）
    八百七十六萬七千零三十七元（按桃園縣稅捐處核算飛華公司上開八十七年七月
    份所進口未經加工生鮮水果、海鮮水產之起岸價格時，贅加八十七年六月間所驗
    放之報單號碼0000000000、0000000000、0000000
    000及00000000000筆，計五十七萬二千四百二十一元，應予扣除
    ）、九百二十八萬三千七百二十六元、七百八十七萬二千三百四十九元、一千一
    百七十四萬八千三百零四元、四百零五萬八千五百十四元、一千零二十九萬二千
    二百七十二元、一千七百二十六萬六千二百七十二元、三千五百三十七萬四千零
    六十五元、五千四百二十八萬零三百七十二元、六千零四十五萬七百五十九元、
    五千二百四十六萬一千八百九十八元、二千九百八十五萬五千三百零一元、二千
    零六十五萬七百七十九元、八百八十七萬八千七百四十八元、一百七十一萬一千
    六百三十三元、一百十五萬三千六百四十元及二十二萬六千六百零二元（合計起
    岸價格達三億三千四百三十三萬二千二百七十一元，起訴書誤載合計起岸價格為
    三億七千八百八十五萬一千八百五十四元）之未經加工生鮮水果、海鮮水產多次
    ，並將之先後供作營業貨物用而在國內銷售殆盡。惟甲○○事後不僅未依規定使
    用兼營營業人之４０３格式，而使用專營應稅及零稅率營業人之４０１格式之「
    銷售額與（營業）稅額申報書」併同申報繳納飛華公司所進口上開未經加工生鮮
    水果、海鮮水產之當（各）期營業稅，更先後以將飛華公司於上開八十七年七、
    八月、九、十月、十一、十二月、八十八年一、二月、三、四月、五、六月及七
    、八月計七次（按營業稅係每二個月申報繳納乙次，至於飛華公司於上開八十八
    年九月以後之營業稅，則未經申報繳納）之銷售額明知均為不實，而分別申報為
    二十一萬五千二百三十八元、零元、二十二萬零九百五十元、二十二萬二千三百
    九十七元、二十八萬五千七百十四元、六十一萬零三百九十四元及六萬五千元（
    合計申報銷售額僅為一百六十一萬九千六百九十三元，扣除飛華公司未經申報於
    八十八年九月後所進口上開生鮮水果、海鮮水產之起岸價格計三百零九萬一千八
    百七十五元後，差額達三億二千九百六十二萬零七百零三元），再將上開當（各
    ）期之（營業）稅額明知亦均為不實，亦分別申報為一萬零七百六十二元、零元
    、一萬一千零四十八元、一萬一千一百二十元、一萬四千二百八十六元、三萬零
    五百二十元及三千二百五十元（合計申報營業稅僅為八萬零九百八十六元，惟起
    訴書漏載飛華公司已自行繳納計一萬九千五百零三元及由海關代徵計一萬四千六
    百十一元之營業稅）之不正當方法，而先後登載於其業務上所作成上開「銷售額
    與稅額申報書」之業務文書上，並先後持以交付桃園縣稅捐稽徵處用以申報飛華
    公司上開自八十七年七月起至八十八年八月止之當（各）期之營業稅，以為行使
    ，均足以生損害於桃園縣稅捐稽徵處對飛華公司上開營業稅課徵之正確性，而先
    後幫助飛華公司逃漏自八十七年七月起至八十八年八月止之上開營業稅各計八十
    九萬一千七百七十六元、九十八萬一千零三十三元、七十萬六千四百九十一元、
    二百六十二萬零八百九十七元、五百七十二萬二千二百七十一元、四百零八萬五
    千三百四十元及一百四十七萬三千二百二十六元（合計達一千六百四十八萬一千
    零三十四元，惟起訴書誤載逃漏上開營業稅合計為一千八百九十四萬二千五百九
    十三元）。
二、甲○○另於八十七年十二月二十三日，設立經營信貿貿易有限公司（設桃園縣桃
    園市○○街一巷二七號一樓，下稱信貿公司），並擔任信貿公司之登記負責人，
    亦為從事業務之人，明知信貿公司為納稅義務人，復明知信貿公司進口未經加工
    之生鮮農、林、漁、牧產物、副產物時，均應繳納按起岸價格（即營業稅稅基）
    百分之五計算之營業稅，惟因信貿公司亦係登記經營國際貿易業（即進、出口業
    ）之按一般稅額計算（即按營業稅率百分之五計算之稅額）之兼營（即兼營進、
    出口應稅及免稅貨物）營業人，復未向稅捐機關申請放棄適用在國內銷售上開進
    口之未經加工之生鮮農、林、漁、牧產物、副產物之供營業用貨物時免稅之規定
    （即修正前營業稅法第八條第一項第十九款），故信貿公司原應繳納之上開進口
    未經加工之生鮮農、林、漁、牧產物、副產物之營業稅，須併同當（各）期營業
    稅申報時繳納，甲○○竟利用信貿公司進口上開未經加工之生鮮農、林、漁、牧
    產物、副產物之供營業用貨物時，無須由海關先行代徵繳納上開營業稅，而係由
    信貿公司事後併同當（各）期營業稅申報時繳納之漏洞，即基於逃漏信貿公司進
    口未經加工之生鮮農、林、漁、牧產物、副產物之營業稅之個別犯意及行使業務
    登載不實文書之概括犯意，自八十八年六月十六日起（起訴書誤載為八十七年五
    月）起至八十八年十一月九日（起訴書誤載為八十八年十二月）止，先後以信貿
    公司之名義進口各計起岸價格為二百四十六萬三千四百九十七元、一千六百二十
    六萬五千三百七十九元、三千四百三十八萬零七百四十三元、二千九百二十五萬
    一千六百八十六元、四千三百七十九萬三千一百二十四元、十三萬五千九百零八
    元及六萬零二十二元（合計起岸價格達一億二千六百四十萬七千四百八十六元）
    之未經加工生鮮水果、海鮮水產多次，並將之先後供作營業貨物用而在國內銷售
    殆盡，惟甲○○事後不僅亦未依規定使用兼營營業人之４０３格式，而係使用專
    營應稅及零稅率營業人之４０１格式之「銷售額與（營業）稅額申報書」併同申
    報繳納信貿公司所進口上開未經加工生鮮水果、海鮮水產之當（各）期營業稅，
    更先後亦以將信貿公司於上開八十八年五、六月、七、八月、九、十月及十一、
    十二月計四次之銷售額明知均為不實，而分別申報為零元、五十二萬九千元、九
    十八萬七千九百零四元及十二萬四千一百十九元（合計申報銷售額僅為一百六十
    四萬一千零二十三元，差額達一億二千四百七十六萬六千四百六十三元），再將
    上開當（各）期之（營業）稅額明知亦均為不實，亦分別申報為零元、二萬七千
    七百五十元、四萬九千三百九十六元及五千八百八十一元（合計申報營業稅僅為
    八萬三千零二十七元，惟信貿公司已由海關代徵計二千八百五十六元之營業稅，
    起訴書誤載為二千八百五十八元）之不正當方法，而先後登載於其業務上所作成
    上開「銷售額與稅額申報書」之業務文書上，並先後持以交付桃園縣稅捐稽徵處
    用以申報信貿公司上開自八十八年六月起至十一月止之當（各）期之營業稅，以
    為行使，均足以生損害於桃園縣稅捐稽徵處對信貿公司上開營業稅課徵之正確性
    ，而先後逃漏信貿公司自八十八年六月起至十一月止之上開營業稅各計十二萬三
    千一百七十五元、二百五十萬四千五百五十六元、三百六十萬二千八百四十五元
    及三千九百十六元（合計達六百二十三萬四千四百九十二元，起訴書誤載為六百
    三十一萬七千五百十六元）。
三、案經法務部調查局桃園縣調查站報請臺灣桃園地方法院檢察署檢察官偵查起訴。
        理  由
一、訊據被告甲○○固坦承先後於右揭時地以飛華公司及信貿公司進口上開供作營業
    貨物用之未經加工生鮮水果、海鮮水產多次，並先後將之在國內銷售殆盡等情，
    惟矢口否認右揭犯行，辯稱：飛華公司及信貿公司雖確有進口上開未經加工生鮮
    水果、海鮮水產多次，惟伊均有依法申報飛華公司及信貿公司各期營業稅，並無
    逃漏營業稅之犯行云云。經查：
    （一）被告於右揭時地經營飛華公司及信貿公司期間，分別以飛華公司及信貿公
          司名義（按無論各該次進口是否為實務上「借牌」進口行為，飛華公司及
          信貿公司既均分別為進口上開未經加工生鮮水果、海鮮水產之名義人，則
          飛華公司及信貿公司依法即為上開營業稅之納稅義務人，至於被告藉上開
          「借牌」行為，從中抽取百分之二至五之利潤，則係其間民事報酬之約定
          ，亦與上開營業稅之納稅義務人誰屬無涉）先後進口起岸價格各計達三億
          三千四百三十三萬二千二百七十一元及一億二千六百四十萬七千四百八十
          六元之上開未經加工生鮮水果、海鮮水產，並均先後將之供作在國內營業
          貨物用，而銷售殆盡等情，業據被告於本院審理時坦承不諱，核與證人黃
          貴星、丁○○、戊○○、丙○○、楊震鵬等人迭次於警、偵訊中及本院審
          理時證述之情節，均相符合，復有桃園縣稅捐稽徵處所提出飛華公司自八
          十七年七月一日起至八十八年十月二十九日止及信貿公司自八十八年六月
          十六日起至八十八年十一月九日止之「營業人海關進口報單資料明細表」
          、公司執照、營利事業登記證、公司登記事項卡、進口報單各乙份，在卷
          可稽，足堪認定。
    （二）按「左列貨物或勞務免徵營業稅︰十九、飼料及未經加工之生鮮農、林、
          漁、牧產物、副產物」，加值型及非加值型營業稅法第八條第一項第十九
          款（本法原名稱為「營業稅法」，後於九十年七月九日經修正公布為「加
          值型及非加值型營業稅法」）雖有明文。惟按「在中華民國境內銷售貨物
          或勞務及進口貨物，均應依本法規定課徵營業稅」，修正前營業稅法第一
          條，已有明文，且修正前營業稅法對於進口貨物免稅部分，亦於修正前第
          九條及第四十一條第二項另為規定，其修正前第八條所定各款貨物或勞務
          免徵營業稅者，大部分已明示「銷售」之字樣，體例上自無又包括「進口
          」貨物內之可能，且觀第一條明示徵收營業稅者為銷售貨物或勞務及進口
          貨物，進口貨物顯與銷售貨物或勞務區分，則修正前第八條規定之貨物或
          勞務免稅，應指「銷售」而言，始與第九條明定「進口」貨物免稅，符合
          分別規定之旨，自難以修正前第八條第一項第十九款規定之免徵營業稅之
          規定，適用於本件進口上開未經加工生鮮水果、海鮮水產，至為顯然，是
          被告於本院審理時辯稱其所進口上開未經加工生鮮水果、海鮮水產，應有
          修正前營業稅法第八條第一項第十九款之適用云云，容有未合。
    （三）被告既先後於右揭時地以飛華公司及信貿公司名義分別進口起岸價格各計
          達三億三千四百三十三萬二千二百七十一元及一億二千六百四十萬七千四
          百八十六元之上開未經加工生鮮水果、海鮮水產，並均先後將之供作在國
          內營業貨物用而銷售殆盡，有如上述，則揆諸修正前營業稅法第九條、第
          十條之規定，飛華公司及信貿公司即均有繳納按上開起岸價格百分之五計
          算之營業稅之義務，而均為納稅義務人。
    （四）又飛華公司與信貿公司均係登記經營國際貿易業（即進、出口業）之按一
          般稅額計算（即按營業稅率百分之五計算之稅額）之兼營（即兼營進、出
          口應稅及免稅貨物）營業人，復均未向稅捐機關申請放棄適用在國內銷售
          上開進口之未經加工之生鮮農、林、漁、牧產物、副產物之供營業用貨物
          時免稅之規定，故飛華公司與信貿公司原應繳納之上開進口未經加工生鮮
          水果、海鮮水產之營業稅，無須由海關先行代徵繳納上開營業稅，而係由
          飛華公司與信貿公司事後併同當（各）期營業稅申報時繳納乙情，業據證
          人即桃園縣稅捐稽徵處職員丙○○、楊震鵬二人迭次於警、偵訊中及本院
          審理時證述明確，應堪認定。茲被告竟利用飛華公司及信貿公司進口上開
          未經加工生鮮水果、海鮮水產時，申報繳納上開營業稅之漏洞，事後不僅
          均未依規定使用兼營營業人之４０３格式，而係使用專營應稅及零稅率營
          業人之４０１格式之「銷售額與（營業）稅額申報書」併同申報繳納飛華
          公司與信貿公司所進口上開未經加工生鮮水果、海鮮水產之當（各）期營
          業稅，更先後均以將飛華公司與信貿公司於右揭時地各七次、四次之銷售
          額及（營業）稅額明知均為不實，而均分別短報（即以多報少）上開當（
          各）期之銷售額及（營業）稅額之不正當方法，而先後登載於其業務上所
          作成飛華公司與信貿公司上開「銷售額與稅額申報書」之業務文書上，並
          均先後持以交付桃園縣稅捐處用以申報飛華公司與信貿公司上開自八十七
          年七月起至八十八年八月止及自八十八年六月起至十一月止之當（各）期
          之營業稅，以為行使，均足以生損害於桃園縣稅捐稽徵處對飛華公司與信
          貿公司上開營業稅課徵之正確性，而分別先後逃漏飛華公司與信貿公司上
          開營業稅各計達一千六百四十八萬一千零三十四元及六百二十三萬四千四
          百九十二元（合計二千二百七十一萬五千五百二十六元，起訴書誤載為二
          千五百二十六萬零一百零九元），此亦有桃園縣稅捐稽徵處所提出飛華公
          司及信貿公司上開「銷售額與（營業）稅額申報書」各乙份，在卷可稽，
          亦堪認定。
    （五）綜上所述，被告以申報行使飛華公司與信貿公司上開業務登載不實之「銷
          售額與（營業）稅額申報書」之不正當方法，而分別幫助飛華公司逃漏與
          逃漏信貿公司上開營業稅之犯行已臻明確，應予依法論科。
二、查飛華公司與信貿公司亦均為納稅義務人，被告於右揭時地則分別擔任飛華公司
    與信貿公司之實際負責人及登記負責人，核被告右揭事實一、所為，係犯稅捐稽
    徵法第四十三條第一項之幫助納稅義務人以不正當方法逃漏稅捐罪及刑法第二百
    十六條、第二百十五條之行使業務登載不實文書罪；右揭事實二、所為，則係犯
    稅捐稽徵法第四十一條、第四十七條第一款之公司負責人為納稅義務人以不正當
    方法逃漏稅捐罪及刑法第二百十六條、第二百十五條之行使業務登載不實文書罪
    。公訴人以被告右揭事實一、之逃漏飛華公司上開營業稅所為，係犯稅捐稽徵法
    第四十一條之納稅義務人以不正當方法逃漏稅捐罪嫌云云，惟按稅捐稽徵法第四
    十七條第一款所定，公司法規定之公司負責人應受處罰，係自同法第四十一條轉
    嫁而來，非因身分成立之罪，此一處罰主體專指公司法規定之公司負責人而言；
    倘非公司之負責人，即非轉嫁之對象，縱有參與逃漏稅捐之行為，應適用特別規
    定，成立同法第四十三條第一項之幫助逃漏稅捐罪，不能論以同法第四十一條逃
    漏稅捐罪之共同正犯（最高法院八十九年度台上字第一六四二號判決要旨請參照
    ），則揆諸上述，公訴人此部分所認，容有誤會，應依刑事訴訟法第三百條之規
    定，變更公訴人右揭事實一、之此部分原起訴所引應適用之法條，合先敘明。被
    告登載上開業務上所作成之不實「銷售額與（營業）稅額申報書」文書之低度行
    為，為其後持以行使申報飛華公司與信貿公司上開營業稅之高度行為所吸收，不
    另論擬。被告右揭事實一、所犯上開二罪間，有方法、結果之牽連關係，為牽連
    犯，應依刑法第五十五條之規定，從一重之幫助納稅義務人以不正當方法逃漏稅
    捐罪處斷。被告右揭事實一、先後七次幫助飛華公司以上開不正當方法逃漏上開
    營業稅及行使上開業務登載不實「銷售額與（營業）稅額申報書」文書之行為間
    及右揭事實二、先後四次行使上開業務登載不實「銷售額與（營業）稅額申報書
    」文書之行為間，均時間緊接，所犯構成要件相同，顯均係基於概括犯意所為，
    均為連續犯，應依刑法五十六條之規定均論以一罪，並均加重其刑。被告右揭事
    實二、先後四次所犯上開二罪間，均犯意各別，要件不同，應均予分論併罰（公
    訴人認被告右揭事實二、先後四次所犯上開二罪間，均有牽連犯及連續犯之裁判
    上一罪關係云云，惟按稅捐稽徵法第四十七條第一款將納稅義務人公司應受罰徒
    刑部分，轉嫁於該公司負責人，該公司負責人乃屬「代罰」之性質，其既非逃漏
    稅捐之納稅義務人，亦非因其本身之犯罪行為而受罰，當無所謂基於概括犯意逃
    漏稅捐，或與他人有逃漏稅捐之犯意聯絡及行為分擔之可言，自不成立共犯或連
    續犯。又刑法第五十五條之牽連犯，必須同一犯罪主體，犯一罪而其方法或結果
    行為另犯他罪，始克相當，公司負責人基於上述代罰原理所犯稅捐稽徵法第四十
    七條第一款之罪，與其本人為犯罪主體所犯其他罪名（行使偽造業務上文書等）
    之間，自不具有牽連犯之關係（最高法院七十五年台上第六一八三號判例意旨請
    參照）。又被告前於八十四年間因賭博案件，經本院判處有期徒刑五月確定，並
    於八十五年一月三十一日以易科罰金執行完畢，此有臺灣高等法院被告全國前案
    紀錄表乙份可佐，其復於五年內再犯有期徒刑以上之上開各罪，為累犯，應依刑
    法第四十七條之規定，均加重其刑，並就被告右揭事實一、所犯上開二罪及右揭
    事實二、所犯上開行使業務登載不實文書乙罪，均依法遞加重之。爰審酌被告明
    知飛華公司與信貿公司分別於右揭時地先後進口上開未經加工生鮮水果、海鮮水
    產多次，均屬應由飛華公司與信貿公司事後按當（各）期申報繳納營業稅，竟為
    逃漏飛華公司與信貿公司上開營業稅，於先後將之供作在國內營業貨物用，而全
數銷售殆盡後，即先後以行使短報（以多報少）飛華公司與信貿公司上開當（各
    ）期「銷售額與（營業）稅額申報書」之業務登載不實文書之不正當方法，而先
    後分別幫助飛華公司逃漏上開營業稅合計達一千六百四十八萬一千零三十四元及
    逃漏信貿公司上開營業稅合計達六百二十三萬四千四百九十二元（飛華公司與信
    貿公司合計逃漏上開營業稅達二千二百七十一萬五千五百二十六元），不僅嚴重
    損及桃園縣稅捐處對飛華公司與信貿公司上開營業稅徵收之正確性，更嚴重破壞
    國家財政之健全及被告犯罪後之態度等一切情狀，量處如主文所示之刑，並定其
    應執行之刑，以資儆懲。
貳、不另為無罪諭知部分：
一、本件公訴意旨另以：被告自八十七年一月起六月止，以飛華公司之名義先後進口
    起岸價格合計達四千四百五十二萬零一百八十三元之未經加工生鮮水果、海鮮水
    產，而以上述同一不正當之方法逃漏飛華公司合計二百零二萬六千零九元之營業
    稅，並另與右揭事實一及二、所為，均以上開短報不實之「銷售額與（營業）稅
    額申報書」申報飛華公司與信貿公司上開營業稅，因認被告此部分所為，另涉有
    稅捐稽徵法第四十一條之納稅義務人以不正當方法逃漏稅捐罪嫌、刑法二百十六
    條、第二百十五條之行使業務登載不實文書罪嫌及商業會計法第七十一條第一款
    （起訴書誤載為第七十一條第一項第一款）之以明知為不實之事項，而填製會計
    憑證或記入帳冊罪嫌云云。
二、按「犯罪事實應依證據認定之，無證據不得推定其犯罪事實」，刑事訴訟法第一
    百五十四條定有明文。
三、經查：飛華公司雖前於八十六年七月二十八日即行設立登記在案（按此時之負責
    人為乙○○，亦非戊○○），此有上開飛華公司之公司執照乙紙為憑，雖堪認定
    ，惟被告係自八十七年七月一日起，始行接手經營飛華公司乙情，業據被告於本
    院審理時供述明確，並為公訴人於起訴書中所認定屬實，則飛華公司在被告接手
    經營以前即自八十七年一月起至六月止所進口未經加工生鮮水果、海鮮水產之應
    繳納之營業稅，自不得責令被告依稅捐稽徵法第四十三條第一項前段之規定負其
    刑事責任（至於飛華公司此部分犯逃漏營業稅之刑事責任歸屬，則屬另事，應由
    檢察官另行偵查），至為顯然。又按商業會計法第七十一條第一款所規定之「會
    計憑證或帳冊」，乃屬刑法第二百十五條所規定「業務文書」之特別法規定，且
    公訴人此部分所認，不僅未在起訴書之犯罪事實欄中明確記載被告涉有「以明知
    為不實之事項，而填製『會計憑證』或記入『帳冊』」之積極事證，復未扣得任
    何被告確有填製或記入飛華公司與信貿公司不實事項之會計憑證或帳冊為憑，而
    僅在起訴書上泛言指稱被告「.... 就實際進口數量為短報、匿報或填為免稅貨
    物，而持向稅捐稽徵機關申報」云云，自不足為認定被告確亦有公訴人所指此部
    分犯行之依據，至為顯然。再者，進口上開未經加工生鮮水果、海鮮水產之供營
    業用貨物，依修正前營業稅法第九條之規定，雖屬應課徵營業稅之進口行為，惟
    進口後供作國內銷售貨物用之行為，依同法第八條第一項第十九款之規定，則屬
    免徵營業稅之銷售行為，則縱認被告在銷售飛華公司與信貿公司所進口上開未經
    加工生鮮水果、海鮮水產時，果有漏未開立統一發票之消極作為，亦與商業會計
    法第七十一條第一款所規定「『填製』會計憑證或『記入』帳冊」之積極作為，
    係屬二事，且被告於右揭時地雖亦有登載其業務上所作成之不實短報飛華公司與
    信貿公司上開營業稅之「銷售額與（營業）稅額申報書」文書之行為，亦據本院
    認定在卷，有如上述，惟上開「銷售額與（營業）稅額申報書」乃屬納稅義務人
    即飛華公司與信貿公司申報其等上開營業稅時所登載之業務文書，亦非屬商業會
    計法第七十一條第一款所規定「會計憑證或帳冊」之屬，自不得論以該條款之罪
    責，至為灼然。此外，復查無其他積極事證足資證明被告確有公訴人所指此部分
    犯行，自屬不能證明被告此部分之犯罪，惟因公訴人認被告此部分所為，與本院
    上開論罪科刑部分間，有牽連犯及連續犯之裁判上一罪關係，爰均不另為無罪之
    諭知。
據上論斷，應依刑事訴訟法第二百九十九條第一項前段、第三百條，稅捐稽徵法第四
十一條、第四十三條第一項前段、第四十七條第一款，刑法第十一條前段、第五十六
條、第二百十五條、第二百十六條、第五十五條、第四十七條、第五十一條第五款，
罰金罰鍰提高標準條例第一條前段，判決如主文。
本案經檢察官潘怡華到庭執行職務。
中      華      民      國      九十一      年    十一    月    五    日
                          臺灣桃園地方法院刑事第四庭
                              法  官   林晏鵬
右正本證明與原本無異。
如不服本判決，應於判決送達後十日內向本院提出上訴狀( 應附繕本 )，上訴於
臺灣高等法院。
                              書記官   陳青瑜
中      華      民      國      九十一      年    十一    月    六    日
附錄法條：稅捐稽徵法第四十一條、第四十三條、刑法第二百十五條、第二百十六條
稅捐稽徵法第四十一條
 (逃漏稅捐之處罰)
納稅義務人以詐術或其他不正當方法逃漏稅捐者，處五年以下有期徒刑、
拘役或科或併科新台幣六萬元以下罰金。
稅捐稽徵法第四十三條
 (教唆或幫助逃漏稅捐等之處罰)
教唆或幫助犯第四十一條或第四十二條之罪者，處三年以下有期徒刑、拘
役或科新台幣六萬元以下罰金。
稅務人員、執行業務之律師、會計師或其他合法代理人犯前項之罪者，加
重其刑至二分之一。
稅務稽徵人員違反第三十三條規定者，除觸犯刑法者移送法辦外，處一萬
元以上五萬元以下罰鍰。
中華民國刑法第二百一十五條
 (業務上文書登載不實罪)
從事業務之人，明知為不實之事項，而登載於其業務上作成之文書，足以
生損害於公眾或他人者，處三年以下有期徒刑、拘役或五百元以下罰金。
中華民國刑法第二百一十六條
 (行使偽造變造或登載不實之文書罪)
行使第二百十條至第二百十五條之文書者，依偽造、變造文書或登載不實
事項或使登載不實事項之規定處斷。
